臺灣臺北地方法院小額民事判決
110年度北小字第3821號
原      告  張朝欽  
被      告  趙若辰  
上列當事人間請求損害賠償事件，於中華民國111年1月4日言詞
辯論終結，本院判決如下︰
    主      文
被告應給付原告新臺幣壹萬捌仟元。
原告其餘之訴駁回。
訴訟費用新臺幣壹仟元由被告負擔三分之一，餘由原告負擔。
本判決第一項得假執行。但被告如以新臺幣壹萬捌仟元為原告預
供擔保，得免為假執行。
    事實及理由
一、原告主張：被告於民國109年4月16日上午8時8分左右，在臺
    北市松山區麥帥二橋，因未保持與前車距離肇事，致原告自
    用小客車3R-9155號車輛（下稱系爭車輛）車頭、車尾嚴重
    損壞，致原告支出下列費用：㈠有關直接車損部分:因車輛損
    毀嚴重，經鴻群汽車電機行初估報價維修費用超過新臺幣(
    下同)15萬元以上，已超過車輛殘餘價值(年份相近中古車價
    約8-12萬元)，故原告被迫選擇報廢舊車，另購新車三菱Lan
    cer使用，新車購入價格為63.5萬元。㈡間接額外損失部分：
    1.事故當天，因車輛全毀無法發動，委請拖吊業者拖吊費2,
    000元。2.購車期間共約17天(109年4月16日中午~5月3日中
    午)，在此期間無車可用，17天中有10天為工作天，除個人
    每天增加約1.5個小時通勤時間外，家人(配偶)上下班均需
    搭乘計程車，請求賠償工作時間損失每天1,500元、與交通
    費每天700元，共2,200元×10=22,000元。3.另原告2次前往
    中和區調解委員會，每次耗時約3小時、2次6小時，請求賠
    償工作時間損失1,000元×6=6,000元。4.綜上，原吿因本件
    事故造成損失金額為150,000元(初估報價部分）+22,
　　000元(額外増加工作與交通費)+6,000元(調解過程額外增加
    工作與交通費)=178,000元。又根據交通事故初判表，肇事
    有2人(即被告與訴外人洪燦進)，各應負50%責任,亦即各應
    給付89,000元，而訴外人洪燦進先前已與原告達成和解，給
    付6萬元，惟被告拒不給付，爰依法提起本件訴訟等語。並
    聲明：被告應給付原告6萬元。
二、被告則以：主要肇事責任是在前面第5台車，伊是第6台車，
    伊已經賠了第5台車等語，資為抗辯。並聲明：原告之訴駁
    回。
三、按因故意或過失、不法侵害他人之權利者，負損害賠償責任
　　；汽車、機車或其他非依軌道行駛之動力車輛，在使用中加
    損害於他人者，駕駛人應賠償因此所生之損害，但於防止損
    害之發生，已盡相當之注意者，不在此限，民法第184條第1
    項前段、第191條之2定有明文。經查，原告主張被告於前揭
    時地與系爭車輛發生碰撞等節，業據其提出交通事故照片黏
    貼紀錄表、道路交通事故現場圖、道路交通事故初步分析研
    判表、道路交通事故當事人登記聯單等件在卷可稽（見本院
    卷第15-23頁、第37-44頁），並經本院向臺北市政府警察局
    交通警察大隊調閱系爭事故肇事資料在卷可考（見本院卷第
    61-87頁），而本件肇因研判為被告及訴外人洪燦進未注意
    車前狀況，並隨時採取必要之安全措施等情，亦有事故初步
    分析研判表在卷足參（見本院卷第61頁）。本件被告既因使
    用汽車中加損害於系爭車輛，致系爭車輛受損，被告復未證
    明其對於防止損害之發生已盡相當之注意，被告之過失行為
    與系爭車輛之車損結果，亦有相當因果關係，是被告應就本
    件事故所生系爭車輛之損害負損害賠償責任。原吿主張其因
    被告之侵權行為造成損失金額為150,000元（初估報價部分
　　）、22,000元(額外増加工作與交通費)、6,000元(調解過程
    額外增加工作與交通費)，總計178,000元，而被告與訴外人
    洪燦進各應負50%責任,亦即各應給付89,000元，又訴外人洪
    燦進先前已與原告達成和解，給付6萬元，故請求被告給付6
    萬元等語，茲就原告請求之項目及金額審酌如下：
  ㈠車損15萬元部分：按負損害賠償責任者，除法律另有規定或
    契約另有訂定外，應回復他方損害發生前之原狀。不能回復
    原狀或回復顯有重大困難者，應以金錢賠償其損害，民法第
    213條第1項、第215條分別定有明文。又民法第215條所謂回
    復顯有重大困難者，係指回復原狀需時過長、需費過鉅或難
    得預期之結果之情形而言（最高法院84年度台上字第1242號
    判決可參）。至回復原狀可能與否，應依誠信原則具體各別
    決定（最高法院87年度台上字第2357號判決可參）。查原告
    主張因車輛損毀嚴重，經鴻群汽車電機行初估報價維修費用
    超過新臺幣(下同)15萬元以上，已超過車輛殘餘價值(年份
    相近中古車價約8-12萬元)等情，業據其提出估價單、行車
    執照、8891中古車網頁影本在卷可稽（見本院卷第25-31頁
　　、第133-137頁），是原告主張該車修復費用高於其市價，
    已無修繕實益，應堪採信。揆諸前揭說明，系爭車輛無修復
    可能與必要，回復原狀顯有重大困難，故原告主張以金錢賠
    償其損害，洵屬有據。本院審酌系爭車輛為2002年出廠，排
    氣量為1794CC，而同款2001年自排1.8L車輛之中古車售價為
    78,000元，業有原告提出之8891中古車網頁影本在卷可佐（
　　見本院卷第25頁），認原告請求給付78,000元為適當，逾此
    範圍之請求，則不能准許。
  ㈡額外増加工作與交通費22,000元、調解過程額外增加工作與
    交通費6,000元部分：原告就其主張額外増加工作與交通費
    部分並未提出證據證明，故此部分之請求，並無理由。又原
    告請求調解過程額外增加工作與交通費部分，係因原告為保
    護個人權益所支出之訴訟成本，故原告此部分之請求，亦無
    理由。
　㈢綜上，原告得請求被告賠償78,000元。
四、又按數人共同不法侵害他人之權利者，連帶負損害賠償責任
　　，民法第185條第1項定有明文。查本件被告及訴外人洪燦進
    駕車分別有未注意車前狀況，並隨時採取必要之安全措施之
    過失而生本件事故等情，已如前述，則被告及訴外人洪燦進
    自應就其共同不法侵權行為，致系爭車輛所受之損害連帶負
    共同侵權行為損害賠償責任。再按債權人向連帶債務人中之
    一人免除債務，而無消滅全部債務之意思表示者，除該債務
    人應分擔之部分外，他債務人仍不免其責任；連帶債務人相
    互間，除法律另有規定或契約另有訂定外，應平均分擔義務
　　。但因債務人中之一人應單獨負責之事由所致之損害及支付
    之費用，由該債務人負擔；民法第276條第1項、第280條分
    別定有明文。查原告與訴外人洪燦進成立和解，洪燦進願給
    付原告6萬元，而原告則對訴外人洪燦進拋棄其餘請求等情
　　，有原告提出之新北市中和區調解委員會調解筆錄影本在卷
    足稽（見本院卷第39頁），且原告於與訴外人洪燦進達成調
    解後，仍繼續訴請被告賠償，足見原告僅對於訴外人洪燦進
    有免除債務之意思，而無免除其他債務人連帶賠償債務之意
    思。依民法第276條第1項規定，除訴外人洪燦進應分擔之部
    分外，其他連帶賠償債務人，仍不免其責任。又本件被告與
    訴外人洪燦進應連帶負侵權行為損害賠償責任，已如前述，
    參酌本件事故發生係因係被告及訴外人洪燦進駕車分別有未
    注意車前狀況，並隨時採取必要之安全措施，認被告與訴外
    人洪燦進應各負擔50%之賠償責任，是被告與訴外人洪燦進
    之內部分擔應各為39,000元（78,000元×50%＝39,000元），
    而訴外人洪燦進賠償金額6萬元已高於前揭應分擔額39,000
    元，是以就訴外人洪燦進已清償金額6萬元部分，依民法第2
    74條之規定，被告自得主張免責。綜上，原告得請求被告賠
    償金額於18,000元（計算式：78,000－60,000＝18,000）範圍
    內，為有理由，應予准許，逾此部分之請求，則屬無據。
五、綜上所述，原告依侵權行為之法律關係，請求被告給付18,0
    00元，為有理由，應予准許。逾此範圍之請求為無理由，應
    予駁回。
六、本件事證已臻明確，兩造其餘之攻擊或防禦方法及未經援用
    之證據，經本院斟酌後，認為均不足以影響本判決之結果，
    爰不逐一詳予論駁，併予敘明。　　　　
七、本件原告勝訴部分，係就民事訴訟法第436 條之8 適用小額
    訴訟程序所為被告敗訴之判決，依同法第436 條之20規定，
    應依職權宣告假執行，並依同法第436 條之23準用第436 條
    第2 項，適用同法第392 條第2 項規定，依職權宣告被告如
    預供擔保，得免為假執行。
八、訴訟費用負擔之依據：民事訴訟法第79條。按適用小額訴訟
    程序事件法院為訴訟費用之裁判時，應確定其費用額，民事
    訴訟法第436 之19定有明文，爰依後附計算書確定本件訴訟
    費用額如主文第3項所示金額。
中　　華　　民　　國　　111 　年　　1　　月　　18 　　日
　　　　　　　       臺北簡易庭　
　　　　　　　　　            法　    官　郭美杏
以上正本係照原本作成。
如不服本判決，須以違背法令為理由，應於判決送達後20日內向
本庭（臺北市○○○路0 段000 巷0 號）提出上訴狀。（須按他
造當事人之人數附繕本）。如委任律師提起上訴者，應一併繳納
上訴審裁判費。
中　　華　　民　　國　　111 　年　　1　　月　　18 　　日
            　　　　　　　　　書　記　官  林玗倩
附錄：
一、民事訴訟法第436 條之24第2 項：　　
　　對於小額程序之第一審裁判上訴或抗告，非以其違背法令為
    理由，不得為之。
二、民事訴訟法第436 條之25：　　
　　上訴狀內應記載上訴理由，表明下列各款事項：
    ㈠原判決所違背之法令及其具體內容。
    ㈡依訴訟資料可認為原判決有違背法令之具體事實。
三、民事訴訟法第436 條之32條第2 項：
　　第438 條至第445 條、第448 條至第450 條、第454 條、第
    455 條、第459 條、第462 條、第463 條、第468 條、第46
    9 條第1 款至第5 款、第471 條至第473 條及第475 條第1
    項之規定，於小額事件之上訴程序準用之。
計　　算　　書
項　　　　目             金　額（新臺幣）     　　備　註
第一審裁判費   　 　　   1,000元
合　　　　計　　　       1,000元